【裁判字號】    98,交易,656
【裁判日期】    981221
【裁判案由】    公共危險
【裁判全文】
臺灣臺北地方法院刑事判決             98年度交易字第656號
公  訴  人  臺灣臺北地方法院檢察署檢察官
被      告  甲○○
上列被告因公共危險案件，經檢察官提起公訴（98年度偵字第
18916 號），本院判決如下：
    主  文
甲○○服用酒類，不能安全駕駛動力交通工具而駕駛，處罰金新
臺幣捌萬元，如易服勞役，以新臺幣壹仟元折算壹日。
    事  實
一、甲○○明知服用酒類將導致不能安全駕駛動力交通工具，卻
    於民國98年7 月30日下午某時許，在臺北縣深坑鄉○○路○
    段83巷10弄葡萄樹餐廳旁飲用米酒後，已達不能安全駕駛動
    力交通工具之程度，竟仍騎乘車牌號碼：079 —BFM 號重型
    機車行駛於道路上，而於98年7 月31日凌晨1 時45分許，行
    經臺北縣石碇鄉雙溪42號之1 處路旁時，不慎撞擊停放在該
    處由周佳民所有車牌號碼：2719—VN號自用小客車。嗣經警
    據報前往處理發覺有異，並對其施以呼氣酒精濃度檢測，結
    果測定值高達每公升1.38毫克，而查知上情。
二、案經臺北市政府警察局新店分局報請臺灣臺北地方法院檢察
    署檢察官提起公訴。
    理  由
壹、證據能力
一、按被告以外之人於審判外之言詞或書面陳述，除法律有規定
    者外，不得作為證據。又被告以外之人於審判外之陳述，雖
    不符前4 條之規定，而經當事人於審判程序同意作為證據，
    法院審酌該言詞陳述或書面陳述作成時之情況，認為適當者
    ，亦得為證據。當事人、代理人或辯護人於法院調查證據時
    ，知有第159 條第1 項不得為證據之情形，而未於言詞辯論
    終結前聲明異議者，視為有前項同意，刑事訴訟法159 條第
    1 項、第159 條之5 分別定有明文。查證人周佳民於警詢時
    所為之陳述，固係審判外之陳述而屬傳聞證據，惟被告甲○
    ○就上開審判外之陳述，於本院審理中，並不爭執證據能力
    ，復未曾於言詞辯論終結前聲明異議，而本院審酌該證人陳
    述作成時之情況，並無違法取證及證明力過低之瑕疵，亦認
    以之作為證據為適當，依前揭規定說明，自得為證據。
二、又按未經被告詰問之被告以外之人於偵查中向檢察官所為之
    陳述，依刑事訴訟法第159 條之1 第2 項之規定，原則上屬
    於法律規定為有證據能力之傳聞證據，於例外顯有不可信之
    情況，始否定其得為證據。是得為證據之被告以外之人於偵
    查中所為之陳述，因其陳述未經被告詰問，應認屬於未經合
    法調查之證據，並非無證據能力，而禁止證據之使用。惟是
    否行使詰問權，屬被告之自由，倘被告於審判中捨棄詰問權
    ，或證人客觀上有不能受詰問之情形，自無不當剝奪被告詰
    問權行使之可言（參見最高法院98年度台上字第1032號判決
    意旨參照）。查證人周佳民於偵查中之陳述，已經依法具結
    ，有卷內結文1 份在卷可稽，且衡諸該陳述之作成並無顯不
    可信之情況，因認具有證據能力。雖該證人周佳民未經被告
    於偵查程序為詰問，然本院於準備程序及審理程序多次提示
    被告所為陳述有何意見及有何調查證據之聲請，被告始終未
    曾聲請詰問該證人周佳民，應已捨棄對證人周佳民之詰問權
    。而本院於審判期日依法定程序提示證人周佳民之證述並告
    以要旨，而為合法調查後，自得採為證據（最高法院98 年
    度台上字第746 號判決亦採同此見解）。
貳、實體方面
一、上開犯罪事實，業經被告於本院審理時坦承不諱（見本院98
    年12月10日準備程序筆錄第2 頁），核與證人周佳民於警詢
    及偵查中證述情節相符合，並有酒精濃度檢測單、刑法第
    185 條之3 案件觀察紀錄表、酒後駕車生理平衡檢測表、道
    路交通事故現場圖、道路交通事故照片11張及臺北市政府警
    察局舉發違反道路交通管理事件通知單影本各1 份在卷可稽
    ，足徵被告前開自白與事實相符合，堪予採信。本件事證明
    確，被告犯行，洵堪認定，應依法論科。
二、核被告所為係犯刑法第185 條之3 公共危險罪。爰審酌被告
    前曾於90年間因公共危險（酒醉駕車）案件，經本院於90年
    4 月2 日以90年店交簡字第137 號判決判處罰金新臺幣（下
    同）60, 000 元，此有臺灣高等法院被告前案紀錄表1 份在
    卷可稽，猶不知悔改，於飲用酒類後已不能安全駕駛之狀態
    ，猶駕駛車輛，其忽視其他用路人生命、財產之心態，實為
    可議，惟其犯後尚能坦承犯行，且本案距前次犯行已有8年
    之久，及家中尚有子女需養育等一切情狀，量處如主文所示
    之刑，並諭知易服勞役之折算標準。又本諸前述理由，本院
    認對被告科以有期徒刑罰金80,000元即足收懲儆被告之效，
    公訴人求處有期徒刑4 月，要難依其所請。
據上論斷，依刑事訴訟法第299 條第1 項前段，刑法第185 條之
3 、第42條第3 項，刑法施行法第1 條之1 ，判決如主文。
本案經檢察官楊婉鈺到庭執行職務。
中    華    民    國    98    年    12    月    21    日
                          臺灣臺北地方法院刑事第十七庭
                                     法  官   賴淑美
上正本證明與原本無異。
如不服本判決應於收受送達後10日內向本院提出上訴書狀，並應
敘述具體理由；其未敘述上訴理由者，應於上訴期間屆滿後20日
內向本院補提理由書（均須按他造當事人之人數附繕）「切勿逕
送上級法院」。
                                     書記官   許翠燕
中    華    民    國    98    年    12    月    21    日
附錄本件判決論罪科刑法條全文：
中華民國刑法第185條之3
服用毒品、麻醉藥品、酒類或其他相類之物，不能安全駕駛動力
交通工具而駕駛者，處1 年以下有期徒刑、拘役或科或併科15萬
元以下罰金。

司法院資訊處製作；財團法人民間司法改革基金會備份。
